臺灣高等法院臺中分院刑事判決       100年度上易字第1077號
上  訴  人  臺灣臺中地方法院檢察署檢察官
被      告  湯廷沐
            謝和志
上列上訴人因被告傷害案件，不服臺灣臺中地方法院100年度易
字第1741號中華民國100年6月29日第一審判決（起訴案號：臺灣
臺中地方法院檢察署99年度偵字第13542號），提起上訴，本院
判決如下：
    主  文
上訴駁回。
    理  由
一、按不服地方法院之第一審判決而上訴者，須提出上訴書狀；
    上訴書狀並應敘述具體理由，此為法定必備之程式。上訴書
    狀未敘述上訴理由者，應於上訴期間屆滿後20日內補提理由
    書於第一審法院，逾期未補提者，第一審法院應定期間先命
    補正。倘上訴書狀已敘述理由，但所敘述者非屬具體理由，
    則屬不符上訴之法定程式，由第二審法院以其上訴不合法律
    上程式，判決駁回，不生定期命補正之問題，此觀刑事訴訟
    法第350條第1項、第361條、第362條及第367條之規定自明
    。而所謂具體理由，必係依據卷內既有訴訟資料或提出新事
    證，指摘或表明第一審判決有何採證認事、用法或量刑等足
    以影響判決本旨之不當或違法，而構成應予撤銷之具體事由
    ，始克當之（例如：依憑證據法則具體指出所採證據何以不
    具證據能力，或依憑卷證資料，明確指出所為證據證明力之
    判斷如何違背經驗、論理法則）。若僅泛言原判決認定事實
    錯誤、違背法令、量刑失之過重或輕縱，而未依上開意旨指
    出具體事由；或形式上雖已指出具體事由，然該事由縱使屬
    實，亦不足以認為原判決有何不當或違法者（例如：對不具
    有調查必要性之證據，法院未依聲請調查亦未說明理由，或
    援用證據不當，但除去該證據仍應為同一事實之認定），皆
    難謂係具體理由，俾與第二審上訴制度旨在請求第二審法院
    撤銷、變更第一審不當或違法之判決，以實現個案救濟之立
    法目的相契合，並節制濫行上訴。
二、檢察官上訴意旨略以：被告湯廷沐駕車衝撞告訴人魏仁德，
    手段兇殘，造成告訴人魏仁德受有右手肘粉碎性骨折之嚴重
    傷害，且被告湯廷沐、謝和志僅因細故即傷害告訴人張金樹
    、魏仁德，漠視告訴人2人之人格權利，原審量處被告2人得
    易科罰金之刑罰，尚嫌過輕，將無法達成刑罰之懲罰及預防
    再犯目的，告訴人2人亦具狀表示上開意見，為此提起上訴
    等語。
三、關於量刑輕重，係屬事實審法院得依職權自由裁量之事項，
    苟已斟酌刑法第57條各款所列情狀而未逾越法定刑度，不得
    遽指為違法（參照最高法院72年臺上字第6696號判例）。在
    同一犯罪事實與情節，如別無其他加重或減輕之原因，下級
    審法院量定之刑，亦無過重或失輕之不當情形，則上級審法
    院對下級審法院之職權行使，原則上應予尊重。原審審酌被
    告湯廷沐、謝和志僅因細故一時不滿，而為本案傷害行為之
    犯罪動機，告訴人張金樹、魏仁德分別受傷之程度，及被告
    2人迄未與告訴人2人和解並賠償損失，以及其等犯罪後於原
    審審理時坦承犯行，態度尚稱良好等一切情狀，就被告湯廷
    沐所犯2次傷害罪各依累犯規定加重其刑後，分別量處有期
    徒刑3月、6月，並依原審蒞庭檢察官之具體求刑（見原審卷
    第30頁）而定被告湯廷沐應執行有期徒刑8月，就被告謝和
    志所犯傷害罪量處有期徒刑3月，且均諭知易科罰金之折算
    標準。經核原審就被告2人所量刑度及就被告湯廷沐所定應
    執行刑尚無不當，亦無違反比例原則之情形。檢察官上訴理
    由指摘原審量刑過輕云云，難認係構成應予撤銷原審判決之
    具體理由。
四、綜上所述，檢察官並未指摘或表明第一審判決有何採證認事
    、用法等足以影響判決本旨之不當或違法，而構成應予撤銷
    之具體事由，且上開量刑過重之上訴理由，亦不足以認定原
    判決有何不當或違法之處，尚非提起上訴之具體理由，其上
    訴應予駁回，並不經言詞辯論為之。
五、據上論斷，應依刑事訴訟法第367條前段、第372條，判決如
    主文。
中    華    民    國   100    年    8     月    19    日
                  刑事第六庭  審判長法  官  李 文 雄
                                    法  官  蔡王金全
                                    法  官  黃 小 琴
以上正本證明與原本無異。
不得上訴。
                                    書記官  林 元 威
中    華    民    國   100    年    8     月    19    日